【裁判字號】    97,交抗,1496
【裁判日期】    971030
【裁判案由】    違反道路交通管理處罰條例
【裁判全文】
臺灣高等法院交通事件裁定            97年度交抗字第1496號
抗  告  人
即受處分人  甲○○
上列抗告人因違反道路交通管理處罰條例案件，不服臺灣臺北地
方法院中華民國97年9月5日裁定（97年度交聲字第1710號），提
起抗告，本院裁定如下：
    主  文
原裁定撤銷，發回臺灣臺北地方法院。
    理  由
一、原裁定意旨略以：抗告人即受處分人甲○○於民國97年1月7
    日下午5時許，騎乘車牌號碼為SJD—900號輕型機車行經臺
    北市○○○路○段309巷15弄，因臉色泛紅疑似飲酒後駕車而
    為臺北市政府警察局萬華分局吳志暘警員在臺北市○○路
    246 巷42弄口攔下而欲對受處分人實施酒測時，經受處分人
    當場拒絕實施酒測，吳志暘警員即以受處分人違反道路交通
    管理處罰條例第35條第4項之規定，開立北市警交字第
    AEW683724 號舉發通知單，並指定應於97年1月22日前前往
    原處分機關即臺北市交通事件裁決所聽候裁決，經受處分人
    具狀申述，原處分機關認受處分人確有前開違規行為，乃依
    據道路交通管理處罰條例第35條第4項前段、第67條第2項之
    規定裁處6 萬元之罰鍰，並吊銷駕駛執照，3年內禁考，並
    無不當，因依道路交通案件處理辦法第19條之規定，駁回異
    議人之異議，固非無見。
二、抗告意旨略以：抗告人於97年1月7日17時18分員警取締前，
    即於16時53分27秒及17時14分59正以電話求援，此可證抗告
    人於上開經警取諦時間確實停靠路邊打電話等待救援，並無
    騎乘機車之行為。該項證據對抗告人有利，然原審未加調查
    ，亦不予說明其不採納之理由，爰提起抗告云云。
三、查，本件抗告人即受處分人甲○○經警取締拒絕酒測，當場
    開立通知單之時間，係97年1月7日17時18分，有台北市政府
    舉發違反道路交通管理事件通知單可憑 (見原審卷第8頁)，
    而抗告人曾於同日16時53分、17時14分、17時16分、17時17
    分、17時18分均有通話紀錄，有抗告人提出之通話明細在卷
    可徵 (見原審卷第21頁)。又原審勘驗本件取締現場之錄音
    、錄影光碟，期間均無抗告人撥打電話之畫面，復有勘驗筆
    錄可證 (見原審卷第22頁)。則抗告人主張其未騎乘機車，
    經警取締前停放路邊等待救援，其中16時53分、17時14分之
    通話係聯絡救援一節，依前開勘驗紀錄可知，警察攔車後至
    開立舉發通知單，期間抗告人曾與取締之員警有爭執過程，
    若抗告人曾撥打電話應係在取締過程中所為，惟以勘驗筆錄
    中並無抗告人有使用電話之記載，則何以抗告人之電話於取
    締前有密集之通話紀錄？抗告人所提出之電話號碼是否為抗
    告人所使用即非無疑。果抗告人主張之電話確為其所使用，
    本件既係於17時18分開立告發單，抗告人所提出之通聯紀錄
    於17時14分、16分、17分、18分既均有通話紀錄，則警察有
    無目睹抗告人使用電話？抗告人通話之目的為何，均與抗告
    人抗辯是否成立之判定有關。原審法院對於前開攸關抗告人
    之行為是否構成違反道路交通管理處罰條例第35條第4項之
    要件，均未於詳查並於裁定理由內說明，即逕認原處分機關
    之裁罰並無不當，因予裁定駁回抗告人在原審之異議，自有
    未合。抗告意旨執以指摘原裁定不當，為有理由，為兼顧抗
    告3人審級利益，自應由本院將原裁定撤銷，並發回原法院
    更為適法之裁定。
四、據上論結，應依道路交通案件處理辦法第26條，刑事訴訟法
    第413條前段，裁定如主文。
中    華    民    國    97    年    10    月    30    日
            刑事第二十二庭審判長法  官  何菁莪
                                法  官  李麗珠
                                法  官  洪于智
以上正本證明與原本無異。
不得再抗告。
                                書記官  柯月英
中    華    民    國    97    年    10    月    31    日


司法院資訊處製作；財團法人民間司法改革基金會備份。
